【裁判字號】    91,交聲,845
【裁判日期】    920110
【裁判案由】    聲明異議
【裁判全文】
臺灣臺中地方法院交通事件裁定                    九十一年度交聲字第八四五號
    原處分機關  交通部公路總局台中區監理所
    異議人即
    受處分人    甲○○  女  四.
右列受處分人因違反道路交通管理處罰條例案件，對於交通部公路總局台中區監理所
九十一年十月四日所為之裁決（中監違字第裁六○─ＹＢ0000000、六○─Ｙ
Ｂ0000000、Ｇ00000000號裁決書），聲明異議，本院裁定如左：
    主  文
異議駁回。
    理  由
一、原處分機關略以：本案係國道公路警察局省道第二隊、第一隊警察隊、台中市警
    察局交通隊，分別舉發受處分人甲○○所有之車號Ｘ９─３２８９號自小客車於
    九十年八月二十九日十四時三十八分許，在中彰公路五˙六公里處，因「限速八
    十公里，時速一○四公里，超速二十四公里」違規、九十年七月二十六日十一時
    二十八分許，在台中市太原五號橋，因「行車限速六十公里，經測時速七十七公
    里，超速十七公里，未滿二十公里」違規及九十年十一月十一日十四時四十六分
    許在台七十四線六˙一公里南向處因超速二十公里以上違規，受處分人未於應到
    案日期前到案，該所遂於九十一年十月四日以中監違字第裁六○─ＹＢ0000
    000、六○─ＹＢ0000000、Ｇ00000000號裁決書，裁處罰鍰
    新台幣二千四百元、二千四百元、二千四百元整，並記違規點數一點；逾期則依
    裁決書處罰主文規定裁處，於法並無不合等語。
二、本件異議人即受處分人甲○○則以：異議人之戶籍地在大里市○○路○段一五三
    巷三號二樓，因為係九二一地震災戶，所以沒有住在那邊，故未收到違規通知單
    ，不知受罰，希望以最低額罰鍰繳納，爰聲明異議云云。
三、按汽車駕駛人，行車速度，超過規定之最高時速，處新台幣一千二百元以上二千
    四百元以下罰鍰，道路交通管理處罰條例第四十條第一項、第六十三條第一項第
    一款分別定有明文。另汽車違反道路交通管理事件，以科學儀器取得違規證據資
    料，足資認定其違規事實者，得逕行舉發之，而逕行舉發，應記明車輛牌照號碼
    、車型等可資辨明之資料，查明汽車所有人姓名或名稱、住址，並以該汽車所有
    人為被通知人製單舉發之，由舉發機關送達被通知人；再按對於當事人之送達，
    應為送達之處所不明者，行政機關得依申請准為公示送達，如無人為公示送達之
    申請者，行政機關為避免行政程序遲延，認有必要時，得依職權命為公示送達，
    亦分別為行政程序法第七十八條第一項第一款、第二項所明定。
四、經查：本件受處分人即異議人甲○○所有之車號Ｘ９─３２８９號自小客車於九
    十年八月二十九日十四時三十八分許，在中彰公路五˙六公里處、九十年七月二
    十六日十一時二十八分許，在台中市太原五號橋及九十年十一月十一日十四時四
    十六分許在台七十四線六˙一公里南向等處，皆因超速違規，為國道公路警察局
    省道第二隊、第一隊警察隊、台中市警察局交通隊依採證相片逕行舉發，並掣開
    舉發通知單等情，此有ＹＢ0000000、ＹＢ0000000、Ｇ0000
    0000號舉發通知單等在卷可稽。異議人因逾期限內到案，為原處分機關以加
    重罰鍰方式裁處。異議人雖不否認有前揭違規事實，惟辯稱：因係九二一地震災
    戶，戶籍地判定半倒，故未收受舉發通知單云云。經查：前揭舉發通知單業由原
    舉發機關寄發至受處分人當時之戶籍地即「大里市○○路○段一五三巷三號二樓
    」此有前揭舉發通知單影本三紙暨法務部戶役政連結作業系統關於甲○○之個人
    資料表一紙在卷可稽，後因無法送達而退件，原舉發單位即內政部警政署國道
    公路警察局省道第二隊於九十年十月二十四日以（九十）公局省二交字第５４８
    ８號公告及台中市警察局於九十一年六月二日以中市警交字第０９１０００８４
    ２３－２號公告，依行政程序法第七十八條、八十條、八十一條及八十二條辦理
    公示送達等情，並有前揭公告、舉發單影本、郵政機關無法投遞退件證明章等可
    查；另內政部警政署國道公路警察局第七警察隊亦依行政程序法第七十四條規定
    以寄存送達方式合法送達。從而，受處分人所有之車號Ｘ９─３２８９號自小客
    車既有前揭違規行為，且舉發單依其當時之戶籍地址即汽車登記住址送達，在無
    法送達而退件後，原舉發單位亦已依法辦理公示送達及寄存送達，已生合法送達
    之效力，異議人以未居住於該戶籍地聲明異議，自無理由。交通部公路總局臺中
    區監理所本於上開舉發通知單，在未有繳交罰鍰紀錄下據以裁罰，於法並無不合
    ，本件異議為無理由，應予駁回。
據上論斷，應依道路交通管理處罰條例第八十七條第二項、道路交通案件處理辦法第
十九條，裁定如主文。
中      華      民      國    九十二    年      一      月      十      日
                                        臺灣臺中地方法院交通法庭
                                            法  官   許  金  樹
右正本證明與原本無異。
如不服本裁定應於送達後五日內向本院提出抗告狀。
                                            書記官
中      華      民      國    九十二    年    一     月    十      日


司法院資訊處製作；財團法人民間司法改革基金會備份。
